
Config:
  hfst:
    Gen: ../../../src/generator-dict-gt-norm.hfst
    Morph: ../../../src/analyser-dict-gt-norm.hfst
  xerox:
    Gen: ../../../src/generator-dict-gt-norm.xfst
    Morph: ../../../src/analyser-dict-gt-norm.xfst
    App: lookup

Tests:

     
  Verb - puáldiđ: #generated from FST, MLO checked
    puáldiđ+V+Inf: puáldiđ
    puáldiđ+V+Ind+Prs+Sg1: puáldám
    puáldiđ+V+Ind+Prs+Sg3: puáldá
    puáldiđ+V+Ind+Prs+Pl3: puáldih
    puáldiđ+V+Ind+Prt+Sg1: poldim
    puáldiđ+V+Ind+Prt+Sg3: pooldij
    puáldiđ+V+Ind+Prs+ConNeg: puáldi
    puáldiđ+V+PrfPrc: puáldám
     
  Verb - čuággiđ: #generated from FST, MLO checked
    čuággiđ+V+Inf: čuággiđ
    čuággiđ+V+Ind+Prs+Sg1: čuágám
    čuággiđ+V+Ind+Prs+Sg3: čuággá
    čuággiđ+V+Ind+Prs+Pl3: čuággih
    čuággiđ+V+Ind+Prt+Sg1: čoggim
    čuággiđ+V+Ind+Prt+Sg3: čoogij
    čuággiđ+V+Ind+Prs+ConNeg: čuági
    čuággiđ+V+PrfPrc: čuággám
     
  Verb - uástiđ: #generated from FST, MLO checked
    uástiđ+V+Inf: uástiđ
    uástiđ+V+Ind+Prs+Sg1: uástám
    uástiđ+V+Ind+Prs+Sg3: uástá
    uástiđ+V+Ind+Prs+Pl3: uástih
    uástiđ+V+Ind+Prt+Sg1: ostim
    uástiđ+V+Ind+Prt+Sg3: oostij
    uástiđ+V+Ind+Prs+ConNeg: uásti
    uástiđ+V+PrfPrc: uástám
     
